臺灣臺中地方法院民事判決　96年度簡上字第184號
上　訴　人　　甲○○
被　上訴人　　臺灣土地銀行股份有限公司
法定代理人　　丁○○
訴訟代理人
兼送達代收人　乙○○
訴訟代理人　　丙○○
上列當事人間請求給付簽帳卡消費款事件，上訴人對於民國96年
5月30日本院臺中簡易庭96年度中簡字第2986號第一審判決提起
上訴，經本院於96年9月21日言詞辯論終結，判決如下：
    主    文
上訴駁回。
第二審訴訟費用新台幣貳仟肆佰玖拾元由上訴人負擔。
    事實及理由
一、本件被上訴人之法定代理人已由張義雄變更為丁○○，有財
    政部96年8月6日台財人字第0968510300號函附卷可憑，被上
    訴人具狀聲明由現任法定代理人丁○○承受訴訟，經核與法
    相符，自應准許。
二、被上訴人即原告起訴主張：上訴人即被告甲○○於民國93年
    9月27日與被上訴人成立信用卡契約，並於93年10月11日啟
    用被上訴人所核發卡號0000000000 000000號之康柏菁英卡
    ，依約上訴人得持該卡至特約商店簽帳消費，但所生應負帳
    款應於繳款截止日前向被上訴人清償或以循環信用方式繳付
    最低應繳金額，而依兩造簽訂之康柏菁英卡用卡須知一、年
    費2、循環信用利息4、違約金之約定，若上訴人於繳款日前
    未繳足應繳總金額時，即視為循環信用之使用，被上訴人得
    將每筆「計入循環信月本金之帳款」，自結帳日起，以年息
    12%（95年後降為9.9 9%）計算至該筆帳款結清之日止，上
    訴人若未能於每月繳款截止日前付清當期最低應繳金額，即
    喪失期限利益，除應計付循環信用利息外，並按上開利率10
    %計算之違約金。詎被告領得上開信用卡至特約商店簽帳消
    費後，自93年11月6日起至95年3月9日止，共積欠簽帳消費
    款新台幣（下同）154,036元，及自95年4月10日起至清償日
    止按年息9.99%計算之利息，並按上開利率10%計算之違約金
    ，被上訴人迭經催討，均無效果，爰提起本訴請求。並聲明
    ：上訴人應給付被上訴人154,036元，及自95年4月10日起至
    清償日止按年息9.99%計算之利息，並按上開利率10%計算之
    違約金。
三、被上訴人於原審經合法通知未於言詞辯論到庭，亦未提出書
    狀為何聲明或陳述。
四、本件原審對於被上訴人之請求，判決上訴人應給付被上訴人
    154,036元，及自95年4月10日起至清償日止按年息9.99%計
    算之利息，並按上開利率10%計算之違約金。上訴人不服，
    提起上訴。另於本院補稱：伊積欠上訴人二筆債務（一筆
    為信用貸款債務，一筆即系爭信用卡債務），為何系爭債務
    在台灣台中地方法院訴訟，另一筆在台灣桃園地方法院訴訟
    ？(2)伊於原審曾具狀聲請變更言詞辯論期日，原審如不准上
    訴人請假之聲請，應通知上訴人，上訴人如果知道原審不准
    伊請假，伊一定會到庭表示意見，決不可能不到庭辯論。
    本件信用卡是被上訴人主動核發予伊，並非伊主動申請，伊
    雖有在信用卡申請書上簽名，惟伊僅知道所申請之卡為菁英
    卡，但不知道該卡有信用卡之功能，伊以為只是一般之金融
    卡所以在上面簽名，如被上訴人未核發信用卡予伊，伊也不
    會使用，就不會有系爭債務存在，又系爭債務為何與上訴人
    最大債權人台北富邦銀行債務協商時所列之金額158,865元
    不符。並聲明：(1)原判決廢棄。(2)被上訴人在第一審之訴駁
    回。被上訴人則聲明：上訴駁回。
五、得心證之理由：
  (1)按第一審判決除違背專屬管轄之規定者外，第二審法院不得
    以第一審法院無管轄權而廢棄之，為民事訴訟法第452條第1
    項所明定，是第一審法院管轄之欠缺，因第一審判決之宣示
    而補正，當事人在第二審自不得主張第一審法院無管轄權，
    第二審法院即無庸就第一審法院之有無管轄權予以調查（最
    高法院28年度上字第12 09號判例意旨參照）。本件依被上
    訴人所提出之臺灣土地銀行國際信用卡約定條款第24條之規
    定，兩造雖有合意由受理信用卡申請之分支機構所在地之台
    灣桃園地方法院管轄之約定，但上訴人未於原審審理時有所
    爭執，且原審業已為第一審判決，依首開說明，上訴人自不
    得於上訴程序對此有所爭執。
  (2)被上訴人主張上訴人向其申請康柏菁英卡，並積欠其信用卡
    債務154,036元，及自95年4月10日起至清償日止按年息9.99
    %計算之利息，並按上開利率10%計算之違約金之事實，已據
    其提出康柏精英卡申請書、國際信用卡約定條款、持卡人交
    易查詢表、臺灣土地銀行95年5月2日總個卡親字第09500145
    84號函等為證，上訴人對伊有申請系爭康柏菁英卡，且有開
    卡及持該卡消費之事實不爭執，惟以前詞置辯。經查：上訴
    人於系爭信用卡申請書上記載之學歷為大專，其顯非不識字
    之人，且一般金融卡並無允持卡人簽帳消費之功能，是其辯
    稱伊不知所申請之菁英卡係信用卡云云，顯無足採。上訴人
    另辯稱被上訴人如未發卡予伊，即不會有此筆債務，顯係事
    後卸責之詞，不足為其有利之認定。又本件信用卡簽帳消費
    之情形，經核對上訴人持用本件信用卡消費簽帳之金額，其
    計算結果核與被上訴人上述主張之金額相符；上訴人空言抗
    辯被上訴人所主張之金額與其最大債權人富邦銀行於債務協
    商時所提列本件債務金額為158,865元不符（本件被上訴人
    僅請求154,0 36元），惟究竟哪筆消費簽帳或計算為不實在
    ，未見其提出正確之金額為何。本院綜合兩造之辯論意旨以
    及上述卷證資料，因認為被上訴人主張上訴人積欠154,03 6
    元為可採。
  (3)原審訂96年5月16日為言詞辯論期日，上訴人雖於96年5月8
    日具狀聲請變更期日，然既未經原審同意准予變更期日，是
    其自應依期於96年5月16日到庭，上訴人經合法通知未於96
    年5月16日言詞辯論期日到場，原審依到場之被上訴人之聲
    請，依民事訴訟法第385條之規定，准由其一造辯論而為判
    決，於法自屬無違。上訴人空言指摘原審未准其變更期日竟
    未通知伊，致其未能替自己答辯，自屬無理由。
六、上訴人其餘攻擊防禦方法（如被上訴人不答應協商等），核
    與本件判決結果無影響，爰不一一贅述，附此敘明。
七、綜上所述，被上訴人依據兩造間之信用卡契約之法律關係，
    請求上訴人給付被上訴人154,036元，及自95年4月10日起至
    清償日止按年息9.99%計算之利息，並按上開利率10% 計算
    之違約金，洵屬有據，應予准許。原審為上訴人敗訴之判決
    ，並無不合。上訴意旨指摘原判決不當，求予廢棄改判，為
    無理由，應予駁回。
八、據上論結，本件上訴為無理由，依民事訴訟法第436條之1第
    3項、第449條第1項、第78條，判決如主文。
中　　華　　民　　國　　96　　年　　 10　　月　　5　 　日
                  民事第一庭    審判長法  官  蔡王金全
                                      法  官　黃渙文
                                      法  官　謝慧敏
上正本證明與原本無異。
本判決不得上訴
中　　華　　民　　國　　96　　年　　10 　　月　　5 　　日
                                      書記官
